【裁判字號】    98,易,317
【裁判日期】    980722
【裁判案由】    竊盜
【裁判全文】
臺灣嘉義地方法院刑事判決               98年度易字第317號
公  訴  人  臺灣嘉義地方法院檢察署檢察官
被      告  乙○○
                      號
上列被告因竊盜案件，經檢察官提起公訴（98年度偵字第4667號
），被告於準備程序中就被訴事實為有罪之陳述，經本院合議庭
裁定由受命法官改依簡式程序審理，判決如下：
    主  文
乙○○犯竊盜罪，共伍罪，均累犯，各處有期徒刑參月，如易科
罰金，均以新臺幣壹仟元折算壹日。應執行有期徒刑陸月，如易
科罰金，以新臺幣壹仟元折算壹日。
    犯 罪 事 實
一、乙○○前因竊盜案件，經本院以95年度易字第61號判決有期
    徒刑6 月確定，甫於民國95年12月19日縮刑期滿執行完畢。
    詎不知悔改，竟意圖為自己不法之所有，基於竊盜之犯意，
    先後於下列時、地為下列犯行：(一)96年5 月11日22時許，在
    嘉義市○區○○○路158 號統一超商內，徒手竊取店內DVD
    光碟2 片（價值約為新臺幣【下同】398 元），得手後據為
    己有。(二)97年1 月10日14時37分許，在嘉義市○區○○○路
    158 號統一超商內，徒手竊取店內DVD 光碟1 片（價值約為
    399 元），得手後據為己有。(三)97年4 月15日14時21分許，
    在嘉義市○區○○○路206 號統一超商內，徒手竊取報紙1
    份（價值約為15元），得手後據為己有。(四)98年5 月12日20
    時59分許，在嘉義市○區○○○路158 號統一超商內，徒手
    竊取DVD 光碟2 片（價值約為398 元），得手後據為己有。
    (五)98年5 月12日21時14分至21時16分許，在嘉義市○區○○
    ○路206 號統一超商內，竊取DVD 光碟2 片（價值約為398
    元）、雜誌1 本（價值約為200 元），得手後據為己有。嗣
    經上揭便利商店之店主甲○○調閱監視錄影後，發覺上情報
    警處理，警方於98年5 月26日11時30分許，在嘉義市○區○
    ○○路62巷2 號前查獲乙○○，始悉上情。
二、案經嘉義市政府警察局第一分局報告臺灣嘉義地方法院檢察
    署檢察官偵查起訴。
    理  由
一、本件係經被告乙○○於準備程序當庭表示認罪，而經本院裁
    定以簡式審判程序加以審理，則依據刑事訴訟法第273 條之
    2 、同法第159 條第2 項之規定，不適用傳聞法則有關限制
    證據能力之相關規定，合先敘明。
二、上揭犯罪事實，業據被告於警詢、偵查中及本院審理中坦承
    不諱，核與證人即被害人甲○○於警詢中所述失竊物品情節
    相符，此外，亦有復有扣押物品目錄表、被害報告單、監視
    錄影畫面、勘驗筆錄等附卷可稽，是被告上揭自白核與事實
    相符，應堪採信。從而，本件事證已臻明確，被告上開竊盜
    犯行，洵堪認定，應依法論科。
三、核被告乙○○所為，均係犯刑法第320 條第1 項之竊盜罪。
    被告所犯上開各罪，犯意各別，行為互殊，均應予分論併罰
    。又被告前因竊盜案件，經本院以95年度易字第61號判決有
    期徒刑6 月確定，甫於95年12月19日縮刑期滿執行完畢等情
    ，有臺灣高等法院被告前案紀錄表1 份附卷足按，其受有期
    徒刑之執行完畢後5 年內，故意再犯本件有期徒刑以上之各
    罪，均為累犯，各應依刑法第47條第1 項之規定加重其刑。
    爰審酌被告素行非佳，一再竊取他人財物經論罪科刑後，猶
    未知所警惕，惟考量被告於93年間即患有精神中度障礙，有
    被告中華民國身心障礙手冊、重大傷病免自行部分負擔證明
    卡影本各1 份在卷足參，且所竊取之商品價值尚非昂貴，及
    被告坦承犯行、犯後態度尚屬良好等一切情狀，量處如主文
    所示之刑，及定其應執行之刑，並諭知易科罰金之折算標準
    ，以資儆懲。至檢察官認被告已多次犯竊盜罪，現又再犯竊
    盜罪，足見被告具有犯罪之習慣，仍不思改過遷善，僅藉刑
    之執行實不足以徹底根絕惡性，請依竊盜犯贓物犯保安處分
    條例第3 條第1 項之規定，併予諭知應於刑之執行前令入勞
    動場所強制工作等語，惟按竊盜犯及與竊盜案件有關之贓物
    犯，其保安處分之宣告及執行，依本條例之規定；本條例未
    規定者，適用刑法及其他法律之規定。本條例所稱竊盜犯，
    指意圖為自己或第三人不法之所有，而竊取他人之動產者而
    言。應執行之刑未達1 年以上者，不適用本條例。18歲以上
    之竊盜犯、贓物犯，有犯罪之習慣者，得於刑之執行前，令
    入勞動場所強制工作，竊盜犯贓物犯保安處分條例第1 條、
    第2 條第1 項、第4 項及第3 條第1 項分別定有明文。是18
    歲以上之竊盜犯，有犯罪之習慣，且宣告之應執行之刑達1
    年以上者，得於刑之執行前，優先依竊盜犯贓物犯保安處分
    條例之相關規定，令入勞動場所強制工作。查被告雖曾因竊
    盜犯行，分別於84年、85年、86年、87年、88年、93年、94
    年、95年及98年間，經法院判刑確定，惟觀諸被告上開各次
    竊盜犯行，經法院所判處之刑，均未逾有期徒刑1 年，且其
    中本院93年度簡字第255 號、94年度嘉簡字第983 號、95年
    度易字第61號、及98年度嘉簡字第865 號竊盜案件，被告所
    竊取之標的均屬價值非鉅之物品（如DVD 光碟片、報紙、黑
    麥汁、光碟機及啞鈴等物），有各該判決書、起訴書及聲請
    簡易判決處刑書在卷足參，而本件被告所竊取之物品，亦係
    價值非屬昂貴之DVD 光碟片、雜誌等物，復參諸被告係精神
    中度障礙之人，是本院量處如主文所示之刑，應尚未逾越比
    例原則。又保安處分之目的在於預防犯罪之教化功能，而被
    告係精神中度障礙之人，業如前述，對之施以強制工作，實
    未必能達到預防犯罪之教化功能。綜上所述，本件被告所處
    之應執行刑既尚未達1 年之有期徒刑，且被告係精神中度障
    礙之人，是自無從、亦不宜依上開規定施以強制工作之保安
    處分，附此敘明。
據上論斷，應依刑事訴訟法第273 條之1 第1 項、第299 條第1
項前段，刑法第320 條第1 項、第47條第1 項、第41條第1 項前
段、第51條第5 款，刑法施行法第1 條之1 第1 項、第2 項前段
，判決如主文。
本案經檢察官姜智仁到庭執行職務。
中    華    民    國    98    年     7    月    22    日
                  刑事第一庭    法  官  張志偉
以上正本證明與原本無異。
如不服本判決應於收受判決後10日內向本院提出上訴書狀，並應
敘述具體理由；其未敘述上訴理由者，應於上訴期間屆滿後20日
內向本院補提理由書（均須按他造當事人之人數附繕本）「切勿
逕送上級法院」。告訴人或被害人如對於本判決不服者，應具備
理由請求檢察官上訴，其上訴期間之計算係以檢察官收受判決正
本之日期為準。
中    華    民    國    98    年     7    月    22    日
                                書記官   張子涵
附錄法條；
中華民國刑法第320條第1項
（普通竊盜罪、竊佔罪）
意圖為自己或第三人不法之所有，而竊取他人之動產者，為竊盜
罪，處 5 年以下有期徒刑、拘役或 5 百元以下罰金。


司法院資訊處製作；財團法人民間司法改革基金會備份。
